【裁判字號】    90,易緝,94
【裁判日期】    901019
【裁判案由】    詐欺
【裁判全文】
臺灣臺南地方法院刑事判決                            九十年度易緝字第九四號
    公  訴  人  臺灣台南地方法院檢察署檢察官
    被      告  甲○○
右列被告因詐欺案件，經檢察官提起公訴（八十七年度偵續字第四十七號），本院判
決如左：
    主  文
甲○○意圖為自己不法之所有，以詐術使人將本人之物交付，處有期徒刑參月，如易
科罰金以參佰元折算壹日。
    事  實
一、甲○○與被害人乙○○係小學同窗舊識，詎甲○○竟意圖為自己不法之所有，於
    民國（下同）八十六年八月初，至乙○○住處，向乙○○佯稱因其所經營之優門
    有限公司進貨，急需新台幣（下同）十萬元週轉，並向乙○○稱八十六年九月十
    五日收取帳款後立即償還，致乙○○陷於錯誤，於同年八月二十六日匯款十萬元
    予甲○○，然屆期甲○○並未償還，且逃逸無蹤，乙○○始知受騙。
二、案經告訴人乙○○訴由台灣台南地方法院檢察署檢察官偵查起訴。
    理  由
一、訊據被告甲○○對於前揭告訴人乙○○指述之事實固均供承不諱，惟矢口否認有
    何詐欺犯行，辯稱: 因伊當時經濟發生困難，所以於收取帳款後未能依約償還借
    款，後來伊已分別於八十七年十月九日及九十年十月五日償還二萬元及五萬元，
    伊只要能力許可將立刻與告訴人和解，還清借款，伊確無詐欺告訴人之故意云云
    。惟查，右揭事實已據告訴人乙○○指述綦詳，並有台南市第二信用合作社匯款
    回條影本乙紙附卷可稽。另查，被告向告訴人借款時，曾留下（０六）0000
    000、0000000、0000000000號電話予告訴人供連絡之用，
    然（０六）0000000、0000000、0000000000號電話，
    已分別於八十六年三月三日、十月三十日、八十七年一月七日因欠費拆機，有中
    華電信股份有限公司台灣北區電信分公司八七-行九八-三四０號函乙份在卷可憑
    ，顯見被告於向告訴人借款時，已有詐欺之意圖，本件事證明確，被告犯行洵堪
    認定。
二、核被告甲○○意圖為自己不法之所有，以詐術使人將本人之物交付，所為係犯刑
    法第三百三十九條第一項之罪。爰審酌被告犯罪之動機、目的、手段及所造成危
    害、經二次通緝後到案、審理中仍未完全與告訴人達成民事上和解（參卷附和解
    書）等一切情狀，處如主文所示之刑，並諭知易科罰金之折算標準，以資懲儆。
據上論斷，應依刑事訴訟法第二百九十九條第一項前段，刑法第三百三十九條第一項
、第四十一條第一項前段，罰金罰鍰提高標準條例第一條前段，第二條判決如主文。
本案經檢察官李白松到庭執行職務。
中      華      民      國      九十      年      十      月    十九    日
                              臺灣臺南地方法院刑事第一庭
      法  官林  勇   奮
右正本證明與原本無異
如不服本判決應於送達後十日內向本院提出上訴狀
                                      書記官  鄭  秀  美
中      華      民      國      九十      年      十      月    二十四  日
附錄本案論罪科刑法條全文：
刑法第三百三十九條第一項：意圖為自己或第三人不法之所有，以詐術使人將本人或
                          第三人之物交付者，處五年以下有期徒刑、拘役或科或
                          併科一千元以下罰金。


司法院資訊處製作；財團法人民間司法改革基金會備份。
